臺灣南投地方法院民事簡易判決
                                      110年度簡字第25號
原      告  林昱宏  
被      告  陳楷煥  
上列當事人間請求損害賠償事件，本院於民國110 年8 月24日言
詞辯論終結，判決如下：
    主  文
原告之訴駁回。
訴訟費用由原告負擔。
    事實及理由
壹、程序事項
    按本於道路交通事故有所請求而涉訟之事件，不問其標的金
    額或價額一律適用簡易程序，民國110年1月22日修正生效之
    民事訴訟法第427 條第1 項第11款定有明文，且本款之訴訟
    ，包含保險人因道路交通事故代位向加害人請求損害賠償而
    涉訟之情形（前開規定修正立法理由參照）。又法院於修正
    前所受理應行通常程序之上開事件，於修正後未經終局裁判
    者，依修正之民事訴訟法施行法第4 條之1 第1 款規定，應
    改行簡易程序，由原法官或受命法官依簡易程序繼續審理（
    司法院110 年1 月21日院台廳民一字第1100002519號函參照
    ）。從而，本件原告係車禍事故請求侵權行為損害賠償，核
    屬本於道路交通事故之請求，原應適用通常程序處理，然依
    修正後之前開民事訴訟法規定，即應依簡易程序辦理，本案
    於修正前即已繫屬本院，於修正後尚未經言詞辯論終結，依
    前開施行法規定，應由原承辦法官或受命法官依簡易程序繼
    續審理後為裁判，先予敘明。
貳、實體事項
一、原告主張略以：
  ㈠被告於109 年6 月25日8 時40分許，騎乘車牌號碼000-0000
    號大型重型機車（下稱系爭機車），沿南投縣仁愛鄉台14甲
    縣昆陽往武嶺方向行駛，行經南投縣仁愛鄉台14甲線31公里
    50公尺處（下稱系爭事故現場），本應注意汽車行駛時，駕
    駛人應注意車前狀況，並隨時採取必要之安全措施；在設有
    禁止超車標線之處所、地段或對面有來車交會者，不得超車
    ，而依當時天氣為晴天、路面無缺陷亦無障礙物，視距良好
    ，顯無不能注意之情事，竟疏未注意及此，適原告騎乘人力
    自行車，沿同段對向行駛過彎道行經該處，被告見前方車輛
    壅塞仍超越前方汽車，於超車過彎時，系爭機車車身勾到原
    告所騎乘之人力自行車車把，致原告人車倒地（下稱系爭侵
    權行為事故），因而受有右側手肘挫擦傷、兩側下肢挫擦傷
    及臀部挫傷等傷害（下稱系爭傷害），原告因系爭侵權行為
    事故須支付騎乘之人力自行車維修費用新臺幣（下同）450,
    000 元、人力自行車配備費用65,000元、車衣費用8,000元
    、配戴之戒指26,000元，並請求精神慰撫金50,000 元 。
  ㈡爰依民法第184 條第1 項條前段、第191 條之2 等規定，提
    起本件訴訟，並聲明：被告應給付原告599,000 元，及自起
    訴狀繕本送達之翌日起至清償日止，按週年利率百分之5 計
    算之利息。
二、被告答辯略以：那天是端午連假，上山的車子非常多，原告
    所說的情形，我沒有印象，因為那天沿途車子非常多，且常
    有超車情況，我沒有勾到原告之人力自行車等語。並聲明：
    原告之訴駁回。
三、本院之判斷：
    原告主張系爭侵權行為事故之發生是因被告騎乘系爭機車超
    車過彎不慎勾到原告所騎乘之人力自行車車把所致等情，然
    為被告所否認，並以前詞置辯。是本件爭點厥為：原告是否
    能舉證系爭侵權行為事故之發生確係被告所為，被告因而須
    負侵權行為之責？
　㈠按當事人主張有利於己之事實者，就其事實有舉證之責任，
    民事訴訟法第277 條前段定有明文。是在舉證責任分配之原
    則下，主張權利存在之人，應就權利發生之法律要件事實負
    舉證責任。而原告前開主張，無非係以其所拍攝被告騎乘系
    爭機車出現在系爭事故現場之照片作為主要論據，然被告以
    適逢端午連假，當天雖有經過事故現場，但對原告所指訴並
    無印象等語予以否認，是原告自應就被告有侵權行為之事實
    負舉證之責任。
　㈡查原告於109年6月25日8時40分許向南投縣政府警察局仁愛分
    局以被告涉嫌過失傷害、肇事逃逸及毀損罪等罪嫌提起刑事
    告訴，然兩造均無附行車紀錄器影像，事故現場亦無監視器
    影像可供查詢，並於109年10月5日經臺灣南投地方檢察署檢
    察官（下稱南投地檢署檢察官）以109年度偵字第3622號被
    告所涉上開犯罪嫌疑不足為不起訴處分嗣後確定等情，有南
    投縣仁愛分局109年10月27日投仁警交字第1090012337號函
    復併檢附案發當天相關交通事故資料，及經本院職權調閱上
    開偵查卷宗核閱無訛。參以109年6月25日案發當天道路交通
    事故初步研判表中關於被告可能之肇事原因係記載「不明原
    因肇事（駕駛人離開現場）」，有南投縣政府警察局道路交
    通初步分析研判表在卷可參(見本院卷第45頁)，以及兩造均
    無附行車紀錄紀錄器及系爭事故現場亦無監視器影像可查，
    又稽之上開所附之相關交通資料及偵查卷宗，僅有警方於原
    告報案後所拍攝原告所有之人力自行車損壞與倒地於系爭事
    故現場之照片（見本院卷第49頁至第55頁）、原告所自行拍
    攝被告騎乘系爭機車經過系爭事故現場之照片(見本院卷第5
    7頁)，及偵查中證人蘇慶鍵之證述：我們騎車到花蓮玩4天
    ，我並沒有看到被告所騎乘之機車有碰撞的痕跡等語（見南
    投地檢署109年度偵字第3622號偵查卷第24頁），足見被告
    騎乘之系爭機車並無擦痕，而上開原告所拍攝被告騎乘系爭
    機車在系爭事故現場出現之照片，至多僅能證明被告曾騎乘
    系爭機車出現在系爭事故現場而已，均無法逕用以證明被告
    騎乘系爭機車過彎超車不慎有勾到原告車把，致原告受有系
    爭傷害及上開財物損害之侵權行為事實。
  ㈢此外，於本院審理中本院徵得兩造同意後送法務部調查局行
    測謊鑑定程序，測謊結果依受測人呼吸、脈搏及膚電等反應
    圖譜，並對各圖譜之反應特徵判讀核分，依其總分作出鑑定
    結果有三：無不實反應、不實反應及無法研判。而原告於11
    0年5月12日至法務部調查局測謊之結果為：無法研判有無說
    謊、被告則於110年5月13日未到場施測等情，有法務部調查
    局110年4月28日調科參字第11023506810號、同年5月17日調
    科參字第11000184480號及同年6月3日調科參字00000000000
    等函附卷可稽（見本院卷第185頁、第197頁、第201頁），
    是原告測謊鑑定之結果為無法研判，亦無法用以佐證其所述
    確為真實，仍難為有利原告之認定。
  ㈣依據原告所舉事證及上開卷證綜合以觀，原告無法舉證系爭
    侵權行為事故係被告所為，尚難認被告確有原告所指之侵權
    行為事實，是原告主張及請求，尚屬無據，不能憑採。
四、綜上所述，原告依民法第184 條第1 項條前段、第191 條之
    2 規定之侵權行為法律關係，請求被告給付原告599,000元
    及遲延利息，因無法舉證證明系爭侵權行為事故為被告所為
    ，為無理由，應予駁回。
五、本件事證已臻明確，兩造其餘攻擊防禦方法暨舉證，經審酌
    後認與判決結果不生影響，爰不一一論述，併此敘明。 　
六、訴訟費用負擔之依據：民事訴訟法第78條。
中    華    民    國   110    年     9    月     7    日
                  民事第一庭  法  官  葛耀陽
以上正本係照原本作成。
如對本判決上訴，須於判決送達後20日內向本院提出上訴狀。如
委任律師提起上訴者，應一併繳納上訴審裁判費。
中　　華　　民　　國　　110 　年　　9 　　月　　7 　　日
                               書記官  黃婉淑